臺灣桃園地方法院刑事判決　　　　　 100年度審易字第796號
公　訴　人　臺灣桃園地方法院檢察署檢察官
被　　　告　余　江
　　　　　　廖文成
上列被告因竊盜案件，經檢察官提起公訴（100 年度偵字第2479
號），嗣於本院準備程序進行中，被告就被訴事實為有罪之陳述
，經本院告知簡式審判程序意旨，並聽取公訴人及被告之意見後
，本院裁定改依簡式審判程序審理，並判決如下：
    主  文
余江共同逾越牆垣竊盜，累犯，處有期徒刑玖月。
廖文成共同逾越牆垣竊盜，累犯，處有期徒刑拾壹月。
    事  實
一、余江前於民國93年間因施用第一、二級毒品案件，經臺灣臺
    中地方法院以93年度訴字第1968號判決分別判處有期徒刑10
    月、8 月，並定應執行有期徒刑1 年5 月確定；於同年間因
    施用第一級毒品案件，經臺灣臺中地方法院以94年度訴字第
    568 號判決判處有期徒刑8 月確定，並與上揭應執行刑有期
    徒刑1 年5 月入監接續執行後，於95年9 月22日縮短刑期假
    釋出監，所餘刑期交付保護管束，於95年11月16日保護管束
    期滿未經撤銷，其未執行之刑，以已執行論。廖文成前於(一)
    民國92年間因施用第一、二級毒品案件，經本院以93年度訴
    字第647 號判決判處有期徒刑7 月確定；(二)於93年間復因施
    用第一、二級毒品案件，經本院以94年度訴字第497 號判決
    分別判處有期徒刑8 月、4 月，並定應執行有期徒刑10月確
    定，上開(一)、(二)罪入監接續執行，於94年11月24日縮短刑期
    假釋出監，所餘刑期併付保護管束，嗣經撤銷假釋，尚餘殘
    刑4 月又19日。(三)於94年間再因施用第一、二級毒品案件，
    經本院以95年度訴字第361 號判決分別判處有期徒刑9 月、
    6 月，並定應執行有期徒刑1 年2 月確定；(四)於95年間又因
    竊盜案件，經本院以95年度易字第722 號判決判處有期徒刑
    10月確定，上開(三)、(四)罪，嗣經本院以96年度聲減字第1366
    號裁定各減刑二分之一，並定其應執行刑有期徒刑11月又15
    日確定，入監與前揭殘刑4 月又19日接續執行，已於96年11
    月30日縮刑期滿執行完畢。詎其二人不知悛悔，於99年12月
    27日下午3 時30分許，余江與廖文成二人共同意圖為自己不
    法所有之犯意聯絡，自桃園縣八德市○○街41號「新麗企業
    股份有限公司」之圍牆，翻牆進入其廠房內，並共同以徒手
    方式，竊取該公司所有之白鐵片（約30公斤）得手後，隨即
    在上開廠房後方拆解，嗣林文潮、李文章發覺遭竊報警後，
    警方於上開廠房內，起獲前開白鐵片約30公斤，進而循線查
    悉上情。
二、案經桃園縣政府警察局八德分局報請臺灣桃園地方法院檢察
    署檢察官偵查起訴。
    理  由
一、本案被告余江、廖文成所犯之罪，均非法定刑為死刑、無期
    徒刑或最輕本刑3 年以上有期徒刑之罪，亦非高等法院管轄
    第一審之案件，而被告於準備程序中就被訴事實已為有罪之
    陳述，經本院告知簡式審判程序之旨，並聽取公訴人及被告
    之意見後，本院乃依刑事訴訟法第273 條之1 第1 項規定，
    裁定改行簡式審判程序，合先敘明。
二、前開犯罪事實，業據被告余江於警詢、檢察官訊問、本院審
    理中及被告廖文成於檢察官訊問、本院審理中坦承不諱，並
    經證人即告訴代理人林文潮、證人李文章分別於警詢中陳述
    無訛，且有查獲現場、贓物照片、贓物認領保管單等在卷可
    稽，足徵被告二人自白與事實相符，事證明確，被告犯行堪
    以認定。
三、被告余江、廖文成二人於犯罪後，刑法第321 條第1 項業於
    100 年1 月26日修正公布，於100 年1 月28日生效施行。按
    行為後法律有變更者，適用行為時之法律，但行為後之法律
    有利於行為人者，適用最有利於行為人之法律，刑法第2 條
    第1 項訂有明文。比較修正前後關於刑法第321 條第1 項之
    規定，修正後之刑法第321 條第1 項增加得併科罰金新臺幣
    10萬元之規定，解釋上自應以修正前之規定對被告二人較有
    利，而依刑法第2 條第1項 前段規定，適用行為時之法律即
    修正前刑法第321 條第1 項規定，對被告較有利，合先敘明
    。
四、按刑法第321 條第1 項第2 款所謂「毀越門扇牆垣」，係指
    毀損或踰越門扇牆垣而言，查本件被告余江、廖文成以逾越
    新麗企業股份有限公司圍牆之方式，進入廠房內徒手竊取白
    鐵片（約30公斤），是核被告所為，係犯刑法第321 條第1
    項第2 款之踰越牆垣竊盜罪。公訴意旨認被告二人係涉犯刑
    法第320 條第1 項竊盜罪，尚有未洽，然此部分業經蒞庭檢
    察官當庭更正起訴法條為刑法第321 條第1 項第2 款之加重
    竊盜罪。被告二人就前述竊盜犯行，具有犯意聯絡及行為分
    擔，應論以共同正犯。又被告余江、廖文成有分別如事實欄
    一所載之犯罪科刑及執行完畢紀錄，此有被告二人之臺灣高
    等法院被告前案紀錄表在卷可按，其二人均於有期徒刑執行
    完畢後，5 年以內故意再犯本件最重本刑為有期徒刑以上之
    罪，均為累犯，應依刑法第47條第1 項之規定各加重其刑。
    爰審酌被告二人恣意竊取他人財物，危害社會治安非輕；另
    被告余江前曾因加重竊盜犯行，分別經判處有期徒刑8 月、
    7 月確定，被告廖文成前曾因加重竊盜犯行，經判處有期徒
    刑10月確定，此次再犯實屬不該，惟兼衡廖文成始終坦承犯
    行，余江於檢察官訊問及本院審理時終坦承犯行，犯後態度
    尚佳等一切情狀，分別量處如主文所示之刑，以示懲儆。
據上論斷，應依刑事訴訟法第273 條之1 第1 項第2 款、第299
條第1 項前段，刑法第2 條第1 項前段、第28條，修正前刑法第
321 條第1 項第2 款，刑法第47條第1 項，判決如主文。
本案經檢察官呂如琦到庭執行職務。
中    華    民    國    100   年     7    月    15    日
                        刑事庭  法  官  顏世翠
以上正本證明與原本無異。
如不服本判決，應於判決送達後10日內向本院提出上訴狀（應附
繕本），其未敘述上訴理由者，應於上訴期間屆滿後20日內補提
理由書狀於本院，上訴於臺灣高等法院。
                                書記官  張筆隆
中    華    民    國    100   年     7    月    15    日
附錄本案論罪科刑法條：
修正前中華民國刑法第321條
（加重竊盜罪）
犯竊盜罪而有左列情形之一者，處6 月以上、5 年以下有期徒刑
：
一、於夜間侵入住宅或有人居住之建築物、船艦或隱匿其內而犯
    之者。
二、毀越門扇、牆垣或其他安全設備而犯之者。
三、攜帶兇器而犯之者。
四、結夥三人以上而犯之者。
五、乘火災、水災或其他災害之際而犯之者。
六、在車站或埠頭而犯之者。
前項之未遂犯罰之。